臺灣高等法院臺中分院刑事判決　　　　　　　民國九十一年度上易字第六四八號
　　上　訴　人
　　即　被　告　甲○○
右上訴人因贓物案件，不服臺灣苗栗地方法院中華民國九十一年二月十九日第一審判
決（民國九十年度易字第三號，起訴案號：臺灣苗栗地方法院檢察署民國八十九年度
偵字第四五四六號），提起上訴，本院判決如左：
    主      文
原判決撤銷。
甲○○無罪。
    理      由
一、公訴意旨略稱：被告甲○○明知楊文志日常無業，自無持有職業用木工用具之可
    能，因之可悉楊某所執有之手提木工洗床機二台、擊釘器二台、固定型電鋸一台
    等物，均可疑為以不法方式取得之贓物（該木工具分屬趙汶明、丁○○、乙○○
    所有，分別於八十九年三月間、四月下旬、六月間，各在苗栗縣後龍鎮水尾里十
    二鄰水尾一○○之二號前、苗栗縣公館鄉北河村八鄰九十八號、苗栗縣後龍鎮○○路二十六號等地失竊之物），竟於八十九年七月上旬某日，在苗栗縣頭屋鄉○○村○○路四十一號住處內，應楊文志要求，而將上開本工用具置放其住處內代
    為收藏保管，迨同年七月十三日，經警執行搜索時，當場起獲上開工具而查悉上
    情。因認為被告甲○○涉嫌刑法第三百四十九條第二項之寄藏贓物罪云云。
二、本件公訴人認為被告甲○○涉嫌寄藏贓物罪，係基於在被告住屋客廳內查獲之職
    業用手提木工洗床機等物，係趙汶明、丁○○、乙○○分別失竊之物，業據被害
    人趙汶明、丁○○、乙○○分別供述甚明，並有贓物認領保管單附卷可證，而證
    人黎國華證稱，上開工具為楊文志所寄放。訊據被告甲○○固坦承於其住處內，
    為警查獲手提木工洗床機二台、擊釘器二台、固定型電鋸一台等物不諱，惟矢口
    否認有寄藏贓物之犯行，辯稱：本件被警察查獲之物，係黎國華與楊文志的，案
    發當日黎國華與楊文志返回其住處時，伊剛好人在三樓並不知情，後來案發後詢
    問黎國華，才知道東西是楊文志拿來的，且寄藏贓物應以寄藏時有贓物之認識為
    要件，而被告於上開物品放置時，既不知為楊文志所偷竊之物，且也不知楊文志
    係何人，不可能答應為其保管任何物品，故伊並無贓物之認識，自不構成本罪云
    云。
三、按刑法第三百四十九條第二項之寄藏贓物罪，以「明知」為贓物而寄藏為構成要
    件，若非「明知」即不能成立該條項之罪，經查上開手提木工洗床機二台、擊釘
    器二台、固定型電鋸一台等物，分別係趙汶明、丁○○、乙○○所有，並於八十
    九年三月間、四月下旬、六月間，在苗栗縣後龍鎮水尾里十二鄰水尾一００之二
    號前、苗栗縣公館鄉北河村八鄰九十八號、苗栗縣後龍鎮○○路二十六號等地失
    竊之物，固據被害人趙汶明、丁○○及乙○○於警訊時陳述明確，並有贓物認領
    保管單共三紙在卷可憑，故自屬贓物無誤。又被告與楊文志互不認識，此業據被
    告與楊文志在原審分別供述甚明，則楊文志寄藏上開工具等物應係經過被告之男
    友黎國華之同意始能寄放，被告縱然同意楊文志寄藏上開工具等物，惟楊文志與
    黎國華既未告知被告，該工具等物為贓物，被告自不能知悉該工具等物為贓物，
    觀之該工具等物置放於被告屋內客廳明顯處，一進入即可看到，並非放在隱密處
    ，足證被告所稱，不知該工具等物為贓物，應可採信。此外並無其他積極證據，
    足以證明被告明知該工具等物為贓物，其犯罪尚屬不能證明。原審疏未詳查對於
    被告遽為論罪科刑，尚有未當，被告上訴意旨指摘原判決不當，為有理由，應由
    本院將原判決撤銷改判，爰依法為無罪之諭知。
四、被告經合法傳喚，無正當理由不到庭，爰不待其陳述，逕行判決。
據上論斷，應依刑事訴訟法第三百六十九條第一項前段、第三百六十四條、第三百零
一條第一項、第三百七十一條，判決如主文。
本案經檢察官丙○○到庭執行職務。
中      華      民      國      九十一  年      五      月      七      日
                                台灣高等法院台中分院刑事第五庭
                                      審判長法  官  袁  從  楨
                                            法  官  郭  同  奇
                                            法  官  胡  森  田
右正本證明與原本無異。
不得上訴。
                                            書記官  王  瑩  澤
中      華      民      國      九十一  年      五      月      八      日
                                                                        Ａ
